Images des répertoires du notaire Louis François Pottier pour l'étude XI
Archives nationales de France
Images des répertoires du notaire Louis François Pottier pour l'étude XI
25 novembre 1786 - 14 fructidor an VIII (25 novembre 1786 - 1er septembre 1800)
MC/RE/XI/15 - MC/RE/XI/16
Etude XI; Pottier, Louis-François
2 registres
Archives nationales de France
Minutes et répertoires: la loi 2008-696 du 15 juillet 2008 relative aux archives a fixé à 75 ans à compter de la date de l'acte, ou à 25 ans à compter de la date du décès de l'intéressé si ce délai est plus bref, le délai de communication des minutes et répertoires des notaires; ce délai est porté à 100 ans à compter de la date de l'acte si le document se rapporte à un mineur (code du Patrimoine, articles L213-2, 4e d et 5e).
Autres documents de l'étude (dossiers de clients, comptabilité...): s'agissant d'archives privées, ces documents sont communicables selon les modalités fixées par le déposant ou le donateur.
Certains documents ne sont pas accessibles sous leur forme originale en raison de leur mauvais état de conservation.
Registres entrés aux Archives nationales en 1937.
Images des répertoires de l’étude XI
Archives de l'étude XI
répertoire d'officier public ministériel
- Répertoire chronologique pour la période du 25 novembre 1786 au 14 fructidor an VIII (25 novembre 1786 - 1er septembre 1800), 25 novembre 1786 - 14 fructidor an VIII (25 novembre 1786 - 1er septembre 1800); MC/RE/XI/15; Ce répertoire comporte 351 feuillets et fait partie d'un registre de 506 feuillets de papier manuscrits, hauteur 38 cm x largeur 24 cm folioté par le notaire. Le registre est en bon état, il a été restauré; les f° 181 v°, 190 v°, 374 r°, 375 sont blancs, le f°183 est découpé, le f°264 est déchiré.
  Le registre contient aussi le répertoire du notaire Étienne Lair pour la période du 21 avril 1782 au 16 novembre 1786.
  Le répertoire contient les informations suivantes: 1. nature de l'acte passé en minute; 2. nature de l'acte passé en brevet; 3. nom, prénom des parties; 4. date du jour.
  Suite à une erreur de restauration, les actes de vendémiaire an II à frimaire an VII (22 septembre 1793 - 19 décembre 1798) ont été insérés (ff 249 r°- 366 v°) entre les actes de janvier 1791 et février 1791. Viennent ensuite (ff°367 r°- 446 v°) les actes de février 1791 au 23 septembre 1793, puis les actes de nivôse an VII à fructidor an VIII.
  Les brevets du 1er février 1791 au 29 frimaire an VII (19 décembre 1798) sont inscrits dans le répertoire 16.
  Attention: seuls les actes passés en minute sont conservés; les actes mentionnés dans le répertoire comme passés en simple brevet (colonne 3) ne sont pas conservés par les notaires et ne sont donc pas versés au Minutier (ils sont remis aux clients).
  répertoire
  - Liste chronologique des actes pour la période du 25 novembre au 31 décembre 1786, 25 novembre - 31 décembre 1786; 155 r°-156 r°; 2 feuillets
  - Liste chronologique des actes pour la période du 4 janvier au 31 décembre 1787, 4 janvier - 31 décembre 1787; 156 r°-172 v°; 16 feuillets
    Les constitutions viagères de novembre et décembre 1787 sont inscrites à la fin de l'année.
  - Liste chronologique des actes pour la période du 2 janvier au 31 décembre 1788, 2 janvier - 31 décembre 1788; 173 r°-190 r°; 17 feuillets
    Les contrats viagers, édit de mai 1787, pour l'année 1788 sont inscrits à la fin de l'année.
  - Liste chronologique des actes pour la période du 2 janvier au 31 décembre 1789, 2 janvier - 31 décembre 1789; 191 r°-206 r°; 15 feuillets
    Les contrats viagers, édit de novembre 1787, pour l'année 1789 sont inscrits à la fin de l'année.
  - Liste chronologique des actes pour la période du 2 janvier au 31 décembre 1790, 2 janvier - 31 décembre 1790; 207 r°-244 r°; 37 feuillets
  - Liste chronologique des actes pour la période du 2 janvier au 31 janvier 1791, 2 janvier - 31 janvier 1791; 244 v°-248 r°; 4 feuillets
    La suite de l'année 1791 se trouve au f° 367.
  - Liste chronologique des actes pour la période du 1er vendémiaire au 5è jour complémentaire an II (22 septembre 1793 - 21 septembre 1794), 1er vendémiaire - 5è jour complémentaire an II (22 septembre 1793 - 21 septembre 1794); 249 r°-281 v°; 32 feuillets
  - Liste chronologique des actes pour la période du 1er vendémiaire au 6è jour complémentaire an III (22 septembre 1794 - 22 septembre 1795), 1er vendémiaire - 6è jour complémentaire an III (22 septembre 1794 - 22 septembre 1795); 282 r°-325 r°; 40 feuillets
  - Liste chronologique des actes pour la période du 1er vendémiaire au 5è jour complémentaire an IV (23 septembre 1795 - 21 septembre 1796), 1er vendémiaire - 5è jour complémentaire an IV (23 septembre 1795 - 21 septembre 1796); 326 r°-342 r°; 16 feuillets
  - Liste chronologique des actes pour la période du 2 vendémiaire au 4è jour complémentaire an V (23 septembre 1796 - 20 septembre 1797), 2 vendémiaire - 4è jour complémentaire an V (23 septembre 1796 - 20 septembre 1797); 343 r°-353 v°; 10 feuillets
  - Liste chronologique des actes pour la période du 2 vendémiaire au 2è jour complémentaire an VI (23 septembre 1797 - 18 septembre 1798), 2 vendémiaire - 2è jour complémentaire an VI (23 septembre 1797 - 18 septembre 1798); 354 r°-363 r°; 9 feuillets
  - Liste chronologique des actes pour la période du 2 vendémiaire au 29 frimaire an VII (23 septembre - 19 décembre 1798), 2 vendémiaire - 29 frimaire an VII (23 septembre - 19 décembre 1798); 363 r°-366 v°; 3 feuillets
  - Liste chronologique des actes pour la période du 3 février au 31 décembre 1791, 3 février - 31 décembre 1791; 367 r°-401 r°; 34 feuillets
  - Liste chronologique des actes pour la période du 2 janvier au 31 décembre 1792, 2 janvier - 31 décembre 1792; 402 r°-434 v°; 32 feuillets
  - Liste chronologique des actes pour la période du 2 janvier au 21 septembre 1793, 2 janvier - 21 septembre 1793; 435 r°-446 v°; 11 feuillets
  - Liste chronologique des actes pour la période du 1er nivôse au 3è jour complémentaire an VII (21 décembre 1798 - 19 septembre 1799), 1er nivôse - 3è jour complémentaire an VII (21 décembre 1798 - 19 septembre 1799); 447 r°-480 r°; 33 feuillets
  - Liste chronologique des actes pour la période du 3 vendémiaire au 14 fructidor an VIII (25 septembre 1799 - 1er septembre 1800), 3 vendémiaire - 14 fructidor an VIII (25 septembre 1799 - 1er septembre 1800); 480 v°-506 r°; 26 feuillets
- Répertoire chronologique des brevets pour la période du 1er février 1791 au 29 frimaire an VII (1er février 1791 - 19 décembre 1798), 1er février 1791 - 29 frimaire an VII (1er février 1791 - 19 décembre 1798); MC/RE/XI/16; Un registre de 84 feuillets de papier manuscrits, hauteur 33 cm x largeur 22 cm folioté par le notaire. Le registre est en bon état.
  Registre folioté en 2003 (foliotation non visible à l'écran)
  Le répertoire contient les informations suivantes: 1. nature de l'acte passé en brevet; 2. nom, prénom des parties 3. date du jour
  - Liste chronologique des brevets pour la période du 1er février au 31 décembre 1791, 1er février - 31 décembre 1791; 1 r°-11 r°; 10 feuillets
  - Liste chronologique des brevets pour la période du 2 janvier au 31 décembre 1792, 2 janvier - 31 décembre 1792; 12 r°-22 r°; 10 feuillets
  - Liste chronologique des brevets pour la période du 1er janvier au 20 septembre 1793, 1er janvier - 20 septembre 1793; 23 r°-29 v°; 7 feuillets
  - Liste chronologique des brevets pour la période du 2 vendémiaire au 4è jour complémentaire an II (23 septembre 1793 - 20 septembre 1794), 2 vendémiaire - 4è jour complémentaire an II (23 septembre 1793 - 20 septembre 1794); 30 r°-38 r°; 8 feuillets
  - Liste chronologique des brevets pour la période du 1er vendémiaire au 6è jour complémentaire an III (22 septembre 1794 - 22 septembre 1795), 1er vendémiaire - 6è jour complémentaire an III (22 septembre 1794 - 22 septembre 1795); 40 r°-55 v°; 15 feuillets
  - Liste chronologique des brevets pour la période du 1er vendémiaire au 4è jour complémentaire an IV (23 septembre 1795 - 20 septembre 1796), 1er vendémiaire - 4è jour complémentaire an IV (23 septembre 1795 - 20 septembre 1796); 56 r°-65 v°; 10 feuillets
  - Liste chronologique des brevets pour la période du 2 vendémiaire au 4è jour complémentaire an V (23 septembre 1796 - 20 septembre 1797), 2 vendémiaire - 4è jour complémentaire an V (23 septembre 1796 - 20 septembre 1797); 66 r°-76 v°; 10 feuillets
  - Liste chronologique des brevets pour la période du 4 vendémiaire au 4è jour complémentaire an VI (25 septembre 1797 - 20 septembre 1798), 4 vendémiaire - 4è jour complémentaire an VI (25 septembre 1797 - 20 septembre 1798); 75 r°-81 v°; 7 feuillets
  - Liste chronologique des brevets pour la période du 2 vendémiaire au 29 frimaire an VII (23 septembre - 19 décembre 1798), 2 vendémiaire - 29 frimaire an VII (23 septembre - 19 décembre 1798); 81 v°-83 v°; 2 feuillets